臺灣新竹地方法院刑事判決　　　　　　　　　　　　　九十一年度易字第七六一號
　　公　訴　人　臺灣新竹地方法院檢察署檢察官
　　被　　　告　甲○○
右列被告因妨害公務等案件，經檢察官提起公訴（九十一年度偵字第五０二二號），
本院判決如左：
    主  文
甲○○服用酒類，不能安全駕駛動力交通工具而駕駛，處罰金貳萬元，如易服勞役，
以佰元算壹日。又對於公務員依法執行職務時，施強暴，處有期徒刑月，如易科
罰金，以佰元折算壹日，緩刑貳年，緩刑期內付保護管束。
    事  實
一、甲○○明知服用酒類過量，將使注意能力及操控動力交通工具之能力降低，易肇
    事而致生公共危險，仍於民國九十一年八月二十六日晚上六時許，在新竹市○○
    路同事住處飲用二大瓶錫罐裝啤酒，飲至同日晚上七時五十分許，已達不能安全
    駕駛動力交通工具之狀態，仍騎乘車號ＪＱ五─六八五號機車行駛於新竹市區道
    路上，嗣於當晚八時四十分許，甲○○騎乘前述機車行經新竹市○○路○段與西
    濱路交岔路口時，因飲酒過量而使其注意車前狀況及操控動力交通工具之能力降
    低，致與不詳車號之自小客車發生擦撞而人車倒地，該自小客車肇事後卻逃逸無
    蹤。迨新竹市警察局第三分局朝山派出所警員乙○○據報到現場處理後，發現甲
    ○○有講話含糊且有酒氣及口齒不清之情形，經以酒精測定器測得甲○○呼氣酒
    精濃度高達每公升一．三三毫克，已遠超過不能安全駕駛之酒後呼氣酒精濃度每
    公升０．五五毫克之參考值，顯有不能安全駕駛動力交通工具之情事，乙○○並
    通報車禍處理小組人員前往現場實施測繪。此際，甲○○竟另基於妨害公務之犯
    意，對到場處理車禍依法執行公務之乙○○咆哮，並跑到快車道上，乙○○為防
    止意外發生，欲將甲○○拉至路旁，甲○○竟出手毆向乙○○，使之受有手臂抓
    傷之傷害（傷害部分已撤回告訴，詳如後述），拉扯中並使乙○○所配帶掌管執
    行蒐證公務用之照相機背帶斷裂，而致令不堪使用，甲○○以此強暴方法，妨害
    乙○○執行公務。
二、案經乙○○訴由新竹市警察局第三分局報請臺灣新竹地方法院檢察署檢察官偵查
    起訴。
    理  由
一、訊據被告甲○○對於右揭時地服用酒類駕車及妨害公務之事實坦白承認，並經被
    害人乙○○指述明確，此外，復有新竹市警察局舉發違反道路交通管理事件通知
    單、酒精濃度測試報告單、測試觀察紀錄表、酒後生理協調平衡檢測紀錄表、道
    路交通事故調查報告表暨事故現場圖、現場照片及診斷證明書在卷可稽。被告自
    白與事實相符，事證明確，被告犯行洵堪認定，應依法論科。
二、核被告甲○○所為，係犯刑法第一百八十五條之三服用酒類不能安全駕駛動力交
    通工具而駕駛罪及同法第一百三十五條第一項之對於公務員依法執行職務時施強
    暴罪。被告所犯上開二罪，犯意各別，罪名不同，應分論併罰。公訴意旨認被告
    對被害人乙○○拉扯使其受傷之行為乃前開妨害公務行為之結果而不另論擬，惟
    查刑法第一百三十五條第一項之對於公務員依法執行職務時所施之「強暴」手段
    ，乃指一切對人對物之有形力不法行使，原不限直接施於身體，是被告以強暴手
    段使人受傷尚涉犯刑法第二百七十七條第一項之傷害罪，並因一行為觸犯妨害公
    務及傷害二罪名，為想像競合犯。又傷害罪係告訴乃論之罪，而告訴人乙○○於
    本院審理時當庭撤回其告訴，原應諭知不受理之判決，惟既與前開妨害公務犯行
    有想像競合之裁判上一罪關係，爰不另為不受理之諭知，公訴人認係妨害公務之
    當然結果，尚有未洽，附此敘明。爰審酌被告酒後竟仍駕車行駛，罔顧其他用路
    人、車之生命、身體安全，又於酒後施強暴於執勤員警，公然挑戰公權力，惟被
    害人之傷害尚屬輕微，及被告犯罪後坦承犯行，態度良好，頗有悔意等一切情狀
    ，各量處如主文所示之刑，並就罰金部分諭知易服勞役之折算標準。查被告前未
    曾受有期刑以上之刑之宣告，此有臺灣新竹地方法院檢察署刑案資料查註紀錄表
    及臺灣高等法院被告全國前案紀錄表各一紙附卷可憑，其經此教訓，自應知所警
    惕，而無再犯之虞，本院綜核各情，認上開妨害公務部分所宣告之刑，以暫不執
    行為適當，併依法諭知緩刑二年，緩刑期間付保護管束，用勵自新。至於被告所
    犯服用酒類不能安全駕駛動力交通工具而駕駛罪部分，查現今酒後駕車肇事之事
    件頻傳，政府亦嚴格取締酒後駕車行為以導正社會風氣，是其犯罪性質不宜宣告
    緩刑，爰不併予宣告緩刑，併此敘明。
據上論斷，應依刑事訴訟法第二百九十九條第一項前段，刑法第一百八十五條之三、
第一百三十五條第一項、第四十一條第一項、第四十二條第二項、第七十四條第一款
、第九十三條第一項，罰金罰鍰提高標準條例第一條前段、第二條，判決如主文。本
案經檢察官劉邦繡到庭執行職務
中      華      民      國    九十一    年     十二     月      十      日
                                    臺灣新竹地方法院刑事第一庭
                                        審判長法  官  賴  淑  敏
                                              法  官  遲  中  慧
                                              法  官  楊  麗  文
右正本證明與原本無異。
如不服本判決，應於判決送達後十日內向本院提出上訴狀( 應附繕本 )，上訴於
臺灣高等法院。
                                              書記官  陳  秀  子
中      華      民      國    九十一    年     十二     月      十      日
附錄本案論罪科刑實體法條全文：
刑法第一百三十五條第一項：
對於公務員依法執行職務時，施強暴脅迫者，處三年以下有期徒刑、拘役或三百元以
下罰金。
刑法第一百八十五條之三
服用毒品、麻醉藥品、酒類或其他相類之物，不能安全駕駛動力交通工具而駕駛者，
處一年以下有期徒刑、拘役或三萬元以下罰金。
